【裁判字號】    92,簡上,246
【裁判日期】    920716
【裁判案由】    傷害等
【裁判全文】
臺灣高雄地方法院刑事判決                        九十二年度簡上字第二四六號
    上  訴  人  臺灣高雄地方法院檢察署檢察官
    被      告  乙○○
右列被告因傷害等案件，上訴人不服本院高雄簡易庭於民國九十二年三月十三日九十
二年度簡字第八一一號刑事簡易判決（聲請簡易判決處刑案號：九十二年度偵字第一
七八二號），提起上訴，本院管轄之第二審合議庭判決如左：
    主  文
上訴駁回。
    事  實
一、乙○○因女友胡秀玲於民國九十二年一月十日凌晨三時三十五分許，在高雄市○
    ○區○○街一巷空地意圖自殺而受傷，乃接連二次撥打一一九電話尋求救護，嗣
    於同日四時十五分許，始由一一九勤務中心指派消防隊員甲○○、毆風平駕駛救
    護車到達現場處理，依法執行救護傷患之職務，甲○○雖見乙○○之女友胡秀玲
    外觀僅係輕微擦傷，並無送醫必要，且胡秀玲本人亦拒絕就醫，並在場吵鬧，惟
    因乙○○要求將胡秀玲送醫救治，甲○○乃同意由乙○○將胡秀玲帶上救護車，
    然因胡秀玲是時並未穿著任何衣物，甲○○遂要乙○○上樓拿取衣服讓胡女穿著
    後再行送醫救治，而另一隨同前來之員警亦示意乙○○一併上樓拿取證件備用，
    乙○○因救護車遲延前來救護，心中已甚為不滿，是時又見救護人員仍未趕緊將
    其女友送醫，而與甲○○等員警爭執可先行將人送醫救護，證件再補送未果，乃
    勉強上樓拿取衣物及證件後，隨同搭上救護車前往醫院。於送醫途中，乙○○對
    救護人員遲延救護乙節仍甚感氣憤，遂一再在車上表達不滿之情，並與同車依法
    執行職務之消防隊員甲○○發生爭執，是時甲○○仍試圖向乙○○解釋救護車之
    所以遲至，係因其報案之救護地點不明確，在原地附近尋找未著後，再折返尋找
    始找到等語，惟乙○○非但不聽解釋，反基於傷害及妨害公務之犯意，以腳踢甲
    ○○下體及毆打右臉頰各一次以洩憤，未幾於車抵高雄市立小港醫院急診室後，
    乙○○仍因氣憤難消，又接續以拳頭毆打甲○○右臉頰一次，而對於依法執行救
    護傷患職務之甲○○施強暴，致甲○○受有口腔內擦傷０‧五Ⅹ０‧五公分之擦
    傷及會陰部挫傷等傷害，旋經警當場逮捕。
二、案經甲○○訴由高雄市政府警察局小港分局移送臺灣高雄地方法院檢察署檢察官
    偵查後聲請簡易判決處刑。
    理  由
一、右揭事實，業據被告乙○○於警偵訊及本院審理時供承不諱，核與告訴人甲○○
    迭次於警訊及偵審中指述之情節相符，並經證人即同往現場處理之消防隊員歐風
    平就事發之始末於警訊及偵查中結證屬實，復有高雄市政府消防局救護紀錄表、
    高雄市立小港醫院所出具甲○○之傷害診斷證明書各一紙在卷可稽，被告自白與
    事實相符，本件事證明確，被告犯行洵堪認定。
二、按對依法執行職務之公務員，施強暴脅迫行為，並不當然生傷害之結果，故以一
    施強暴之妨害公務行為致依法執行職務之公務員成傷，係以一行為侵害二法益，
    而該當妨害公務及傷害二罪責，本件被告乙○○於告訴人甲○○依法執行救護職
    務之際，接續以拳打腳踢之強暴方式妨害公務之執行，並致甲○○受有上開之傷
    害，是核其所為，係犯刑法第一百三十五條第一項之妨害公務罪及第二百七十七
    條第一項之傷害罪。又被告既係以一強暴之行為而同時違犯妨害公務及傷害二罪
    ，乃屬異種之想像競合犯，自應依刑法第五十五條前段之規定，從一重之傷害罪
    處斷。原審因而適用刑法第一百三十五條第一項、第二百七十七條第一項、第五
    十五條、第四十一條第一項，罰金罰鍰提高標準條例第一條前段、第二條之規定
    ，並審酌被告係因一時情急始對救護人員施以傷害行為，犯後並坦認犯行，且已
    認錯，及告訴人甲○○所受傷勢等一切情狀，逕以簡易判決量處被告拘役五十日
    ，並諭知易科罰金之折算標準，經核其認事用法均無違誤，量刑亦稱妥適，檢察
    官上訴意旨指摘原判決量刑過輕，為無理由，應予駁回。
據上論斷，應依刑事訴訟法第四百五十五條之一第一項、第三項、第三百六十八條，
判決如主文。
本案經檢察官郭武義到庭執行職務。
中      華      民      國     九十二     年      七     月    十六     日
                                   臺灣高雄地方法院刑事第二庭
                                       審判長法  官  莊崑山
                                             法  官  孫啟強
                                             法  官  柯彩燕
右正本證明與原本無異。
不得上訴。
                                書記官    楊真芬
中    華    民    國      九十二      年      七      月      十八      日
附錄本案論罪科刑法條全文︰
刑法第一百三十五條第一項
對於公務員依法執行職務時，施強暴脅迫者，處三年以下有期徒刑、拘役或三百元以
下罰金。
刑法第二百七十七條第一項：
傷害人之身體或健康者，處三年以下有期徒刑、拘役或一千元以下罰金。


司法院資訊處製作；財團法人民間司法改革基金會備份。
